【裁判字號】    99,勞簡上,1
【裁判日期】    990426
【裁判案由】    給付資遣費等
【裁判全文】
臺灣澎湖地方法院民事判決             99年度勞簡上字第1號
上  訴  人  乙○○(即偉恩企業行)
被上訴人    甲○○
上列當事人間請求給付資遣費等事件，上訴人對於中華民國98年
12月9日本院馬公簡易庭98年度馬勞簡字第1號第一審判決提起上
訴，本院於民國99年4月12日言詞辯論終結，判決如下：
    主  文
上訴駁回。
第二審訴訟費用新台幣壹仟伍佰元由上訴人負擔。
    事實及理由
一、本件事實及理由，均引用原審判決書之記載（如附件）。
二、上訴人於本院審理中雖陳稱：伊有在一個月前告知開除被上
    訴人，且被上訴人每月薪資僅新台幣（下同）2萬元，上訴
    人給付之25500元係包含預給之退休金及補貼之勞健保費用
    等在內，原審判命給付之預告工資、資遺費均有不當云云。
    惟查上訴人已於原審自承「原告（即被上訴人）於98年9月
    30 日結束工作，這件事情我（即上訴人）是於9月底跟原告
    講的」等語（見原審卷第19頁），顯然未依法於30日前預告
    終止契約；又上訴人每月以薪資之名義給付被上訴人約2550
    0元，此有被上訴人提出之98年3月6日至同年10月6日轉帳資
    料附卷可稽（原審卷第5至8頁），該25500元之給付不論係
    何結構組成，因係定期給付予被上訴人，即為經常性給與而
    全屬勞動基準法所謂之工資，亦可認定，上訴人上開所辯，
    均非可採。
三、上訴人於本院審理中另辯稱：伊係因被上訴人長期工作表現
    不佳而予解僱，不是資遣被上訴人云云。惟查上訴人於原審
    中自承「被告（即上訴人）是因為虧錢，所以解僱原告（即
    被上訴人）」等語（原審卷第19頁），已足認上訴人係因虧
    損而終止勞動契約，上訴人於本院審理中未舉證以實其說，
    遽以改稱：上訴人係因被上訴人有工作表現不佳等違反勞動
    契約之情事而解僱被上訴人云云，要屬卸責之詞，不足採信
    。
四、從而，被上訴人依據勞動契約法律關係，訴請上訴人給付
    96688元及自98年11月15日起，至清償日止，按年息百分之5
    計算之利息，於法有據，應予准許。原審就上開部分為上訴
    人敗訴判決，命上訴人給付被上訴人96688元及法定遲延利
    息，並依職權宣告假執行，核無不合，上訴意旨猶執陳詞，
    指摘原判決不當，求為廢棄改判而聲明「原判決廢棄、被上
    訴人於第一審之訴駁回」，為無理由，自應駁回其上訴。
五、據上論結，本件上訴為無理由，依民事訴訟法第436條之1第
    3項、第454條、第449條第1項、第78條，判決如主文。
中    華    民    國    99    年    4     月    26    日
                  民事庭  審判長法  官  管安露
                                法  官  李宛玲
                                法  官  陳順輝
以上正本係照原本作成。
本判決不得上訴。
中    華    民    國    99    年    4     月    26    日
                                書記官  王耀煌

司法院資訊處製作；財團法人民間司法改革基金會備份。
